【裁判字號】    97,上更(一),56
【裁判日期】    971120
【裁判案由】    違反毒品危害防制條例
【裁判全文】
臺灣高等法院花蓮分院刑事判決      97年度上更(一)字第56號
上  訴  人  臺灣臺東地方法院檢察署檢察官
上  訴  人
即  被  告  丙○○
                    現於臺灣花蓮看守所羈押中
指定辯護人  蔡文欽律師
上列上訴人因違反毒品危害防制條例案件，不服臺灣臺東地方法
院96年度訴字第61號中華民國96年5月31日第一審判決（起訴案
號：臺灣臺東地方法院檢察署95年度偵字第2599、2600號、96年
度偵字第64、65號），提起上訴，本院判決如下：
    主  文
原判決撤銷。
丙○○販賣第貳級毒品，伍拾伍罪，各處有期徒刑參年陸月，所
得合計新臺幣肆萬玖仟元均沒收，若一部或全部無法沒收，以其
財產抵償之，扣案之電子秤壹個、空夾鍊袋貳包及空夾鍊袋拾玖
只均沒收。又共同販賣第貳級毒品，捌罪，各處有期徒刑參年陸
月，所得合計新臺幣玖仟元，與黃琦芬連帶沒收，若一部或全部
無法沒收，以其財產抵償之，扣案之OKWAP廠牌行動電話（內含
門號0000000000號預付卡壹片）壹支、電子秤壹個、空夾鍊袋貳
包及空夾鍊袋拾玖只均沒收。應執行有期徒刑壹拾貳年陸月，所
得新臺幣伍萬捌仟元沒收（其中新臺幣玖仟元與黃琦芬連帶沒收
），若一部或全部無法沒收，以其財產抵償之，扣案之OKWAP廠
牌行動電話（內含門號0000000000號之預付卡壹片）壹支、電子
秤壹個、空夾鍊袋貳包及空夾鍊袋拾玖只均沒收。
    事  實
本院認定之犯罪事實除下列部分外，其餘與原審判決書之記載相
同，茲引用之(如附件)。
一、犯罪事實第十二，有關被告販賣甲基安非他命給薛宗誠所得
    之總金額應為新臺幣(下同)2500百元。
二、被告自民國 (下同)95年起即向甲○○以及丁○○分別購入
    安非他命後，轉售圖利。
三、被告經警查獲後，供出其毒品來源為丁○○，並經破獲。
    理  由
一、引用原判決書所記載之證據以及理由，另補充理由如下。
二、被告丙○○坦承所有犯行。核與臺灣臺東地方法院檢察署聲
    請書（95年度觀字第103號、95年度聲觀字第110號、95年度
    聲觀字第111號），慈濟大學濫用藥物檢驗中心檢驗總表，
    臺東縣警察局刑事警察大隊偵三隊違反毒品危害防制條例案
    採驗尿液名冊（95年度），臺灣臺東地方法院刑事裁定（95
    年度毒聲字第134號、95年度毒聲字第142號、95年度毒聲字
    第139號），臺灣臺東地方法院檢察署檢察官不起訴處分書
    （96年度毒偵緝字第32號、95年度毒偵字第397號、95年度
    毒偵字第406號），臺灣臺東地方法院檢察署起訴書（96年
    度毒偵字第359號），臺東縣警察局刑事警察大隊偵三隊（
    96 年度）查獲違反毒品危害防制條例案採驗尿液名冊，臺
    灣臺東地方法院刑事判決（96年度易字第380號），臺灣臺
    東地方法院刑事判決（甲○○之相關刑事判決：96年度訴字
    第144號），丁○○、甲○○臺灣高等法院被告前案紀錄表
    ，臺灣臺東地方法院刑事判決（丁○○之相關刑事判決：97
    年度訴字第31號），臺灣臺東地方法院刑事判決（王冠中之
    相關刑事判決：96年度訴字第30號）、慈濟大學濫用藥物檢
    驗中心檢驗總表、臺東縣警察局刑事警察大隊偵三隊局違反
    毒品危害防制條例案採驗尿液名冊以及本院調閱之下列卷宗
    ：
    （一）杜淑惠相關卷宗：
        97年度執他字第140號、97年度聲沒字第2號、97年度聲
        字第68號、95年度毒偵字第348號、96年度毒偵緝字第
        32號、95年度毒聲字第134號、東警刑偵三字第0950067
        155號、95毒偵字第348號（前案資料表卷宗）。
    （二）陳啟賢相關卷宗：
        97年度執緝字第132號、97年度執字第176號、97年度執
        字第54號、96年度易字第380號、96年度毒偵字第359
        號、96年度毒偵字第359號（前案資料表卷宗）、東警
        偵三字第0960068250號。
    （三）黃志芳相關卷宗：
        95年度毒偵字第397號、95年度毒偵字第397號（前案資
        料表卷宗）、東警偵三字第0950067204號、95年度毒聲
        字第142號。
    （四）江旻樵相關卷宗：
        95年度毒偵字第406號、東警偵三字第0950067223號、
        95年度毒偵字第406號（前案資料表卷宗）、95年度毒
        聲字第139號。
    （五）王冠中相關卷宗：
        96年度執字第547號、96年度執減更字第515號、96年度
        聲減字第301號、96年度聲減字第458號、96年度訴字第
        30號、95年度毒偵字第403號卷2宗、臺東縣警察局東警
        三字第0950067219號。
    （六）丁○○相關卷宗：
        97年度上訴字第136號、97年度訴字第31號、96年度偵
        字第2395號卷2宗、96年度偵字第2623號卷2宗、臺東縣
        警察局東警刑偵三字第09600684號、東警偵三字第0096
        0068461號、96年度聲羈字第137號、96年度聲羈字第14
        4號、96年度偵聲字第76號、96年度聲拘字第101號、97
        年度聲字第50號、96年度聲拘字第106號、96年度聲拘
        字第107號、96年度聲押字第138號、96年度聲押字第14
        5號、96年度抗字第157號、97年度抗字第3號。
    （七）甲○○相關卷宗：
        96年度偵字第211號卷2宗、臺東縣警察局東警偵三字第
        0960066579號、96年度訴字第144號、96年度聲羈字第5
        號、96年度偵聲字第16號、96年度偵字第418號卷2宗、
        96年度毒偵字第27號卷2宗、96年度警聲搜字第9號、96
        年度警聲搜字第14號、96年度聲押字第5號、臺東縣警
        察局東警刑偵3字第0960066524號、東警刑偵3字第0960
        0066525號、95年度聲監字第86號、95年度聲監字第93
        號、95年度聲監續字第142號、95年度聲監字第166號、
        95年度聲監續字第166號、96年度監報字第8號、96年度
        聲監續字第7號、96年度監報字第70號、96年度聲通字
        第22號、95年度聲監續字第106號、95年度監報字第103
        號、95年度聲監續字第118號、95年度監報字第132號、
        95年度監報字第116號、95年監續字第127號、95年度聲
        監續字第141號、95年度監報字第133號。
     均相符合。
三、被告以及檢察官均以被告已經供出毒品來源為丁○○，原審
    未減輕其刑為理由提起上訴。經查，丁○○販賣毒品安非他
    命乙案，係被告丙○○於95年11月2日於警詢時，以秘密證
    人之身分指證，並提供購買之聯絡電話後，由臺東縣警察局
    警察大隊據以聲請通訊監察，歷經長期監聽及購買者之指證
    ，於96年10月23日拘提丁○○到案偵辦等情，有臺灣臺東地
    方法院檢察署96年11月7日函在卷可稽（本院上訴審卷頁147
    -171），而丁○○因此經檢察官起訴在案，有該署96年偵字
    第2395號起訴書附於本院上訴卷可查，並經本院調閱上開卷
    宗可證，則被告丙○○稱其供出毒品來源而破獲一節，應可
    採信，自應依毒品危害防制條例第17條減輕其刑。又被告自
    承本案販賣之毒品均購自丁○○以及甲○○，係分別進貨，
    但是混在一起出售。經本院傳喚丁○○以及甲○○均以訊問
    之事實涉及本身犯罪為理由，拒絕作證（本院卷頁175以下
    ），則依被告自白以及販毒常情，足認被告本案犯行之毒品
    來源確實是來自於丁○○。
四、至於被告又稱除了丁○○之外，還供出甲○○為毒品來源，
    但經本院調閱該卷，甲○○是在警員監聽後，發現嫌疑重大
    ，方訊問被告有關甲○○販賣之事實。而被告也陳稱警員在
    詢問後，也告知甲○○是他們監聽偵查的對象，則被告雖然
    指證甲○○販售安非他命，但是並非因被告之指證而破獲。
五、原審予以論科，固非無見，惟被告丙○○供出毒品來源，原
    審未及依毒品危害防制條例第17條予以減刑，尚有未洽。被
    告以及檢察官之上訴均有理由，應由本院撤銷改判。爰審酌
    被告本案犯行次數雖多，但被告所供出之毒品來源，其中甲○○經台東地院以96年度訴字第144號判處有期徒刑13年（
    本院卷頁153），丁○○經判處有期徒刑12年10月，被告也
    表示能判處有期徒刑12年等情，認被告本次犯行應分別量處
    如主文所示之刑，並定其應執行刑如主文所示。
六、據上論斷，應依刑事訴訟法第369條第1項前段、第373條、
    第364條、第299條第1項前段、毒品危害防制條例第4條第2
    項、第17條、第19條第1項，刑法第11條、第28條、第51條
    第5款，判決如主文。
本案經檢察官乙○○到庭執行職務。
中    華    民    國    97    年    11    月    20    日
                  刑事庭審判長法  官  賴淳良
                              法  官  劉雪惠
                              法  官  林碧玲
以上正本證明與原本無異。
如不服本判決，應於判決送達後10日內，向本院提出上訴狀。其
未敘述理由者，並應於提出上訴狀後10日內本院補提理由狀（均
須按他造當事人之人數附繕本）「切勿逕送上級法院」。
                              書記官  邱廣譽
中    華    民    國    97    年    11    月    20    日
附錄  本案論罪科刑法條全文
毒品危害防制條例第4條第2項
製造、運輸、販賣第二級毒品者，處無期徒刑或 7 年以上有期徒
刑，得併科新臺幣7百萬元以下罰金。


司法院資訊處製作；財團法人民間司法改革基金會備份。
